# 请教陈版主，新财务报表格式有关问题

提问人：dotaauditor 时间：2018-01-16 23:31:02
根据 1 月 12 日财政部下发的关于财务报表格式有关问题的解读，存在两处疑惑，请教陈版主及各位大神： 1 、“资产处置收益”与“营业外收支-非流动资产毁损报废利得或损失”的区别，是否可以理解为，“资产处置收益”是处置该项资产是为了获取盈利，重点在“获利”目的上；而“营业外收支-非流动资产毁损报废利得或损失”则是单纯为了处置无使用价值的资产，重点在“处置”目的上。 2 、“其他收益”项目是确认与日常活动相关的政府补助，同时会考虑到该项政府补助有一定的发生频率，即为经常性且有规律的发生，能否可以理解为其他收益项目下的政府补助都是经常性损益。

回答人：chenyiwei
1 、个人理解可能主要取决于该被处置或清理的资产在被处置或清理的时点是否具有按原定用途继续使用的使用价值（包括发生合理的修复费用，经修理后继续使用），还是只能作为废铁出售。 2 、政府补助的损益影响计入“其他收益”与是否认定为非经常性损益无关。非经常性损益指标属于证券监管指标，其解释和修改权属于证监会。在证监会尚未对《公开发行证券的公司信息披露解释性公告第 1 号——非经常性损益（ 2008 ）》（证监会公告[2008]43号）作出修改或澄清之前，对财政补助是否属于非经常性损益的判断仍按原口径执行，即：除了“与公司正常经营业务密切相关，符合国家政策规定、按照一定标准定额或定量持续享受的政府补助”以外，计入当期损益的政府补助通常均属于非经常性损益。